臺灣士林地方法院交通事件裁定　　 96年度交聲字第525號
原處分機關　臺北市交通事件裁決所
異　議　人
即受處分人　甲○○
上列異議人即受處分人因違反道路交通管理處罰條例案件，對於
臺北市交通事件裁決所於中華民國96年5 月23日所為之北市裁二
字第裁22—A1A221271 號處分（原舉發通知單案號：北市警交大
字第A1A221271 號）聲明異議，本院裁定如下：
    主  文
原處分撤銷。
甲○○汽車駕駛人，行經有燈光號誌管制之交岔路口闖紅燈，處
罰鍰新臺幣貳仟柒佰元，記違規點數點。又違反道路交通管理
規則，因而肇事致人受傷，記違規點數點。又汽車駕駛人在陸
個月內，違規記點共達陸點以上者，吊扣駕駛執照壹月。
    理  由
一、按汽車駕駛人，行經有燈光號誌管制之交岔路口闖紅燈者，
    處新臺幣（下同）1,800 元以上5,400 元以下罰鍰；又汽車
    駕駛人，駕駛汽車違反道路交通安全規則，因而肇事致人受
    傷者，記違規點數3 點；再汽車駕駛人，駕駛汽車違反道路
    交通管理處罰條例第53條之規定者，應依該條所規定之罰鍰
    處罰外，並應記違規點數3 點；又汽車駕駛人在6 個月內，
    違規記點共達6 點以上者，吊扣駕駛執照1 個月，道路交通
    管理處罰條例第53條、第61條第3 項、第63條第1 項第3 款
    、第3 項分別定有明文。
二、原處分意旨略以：異議人即受處分人甲○○於民國96年3 月
    22日下午15時45分許，駕駛車牌號碼DR-1846 號自小客車，
    沿臺北市○○○路○ 段由西向東行駛，至新明路426 巷交岔
    路口闖越紅燈，致其右前車身與由南向北沿新明路行駛之車
    牌號碼DOV-253 號輕型機車發生碰撞，致該部機車騎士陳壽
    全受傷，經臺北市政府警察局交通警察大隊內湖交通分隊員
    警陳金雄以現場採證資料並當場舉發其「闖紅燈」及「違反
    道路交通安全規則肇事致人受輕傷」之違規，依道路交通管
    理處罰條例第53條及第61條第3 項，裁決罰鍰2,700 元及記
    違規點數3 點，並依同條例第63條第1 項第3 款記違規點數
    3 點，共計6 點等語。
三、聲明異議意旨略以：異議人所駕駛車牌號碼DR-1846 號自小
    客車於上揭時、地之交岔路口時未闖紅燈，且當時先確認無
    人車闖越車道而行駛進入該交岔路口，進入後始瞥見左上方
    燈光號誌一閃而變為紅燈，此時陳壽全騎乘機車搶紅燈而忽
    然出現，致異議人煞車不及而與其發生碰撞，且陳壽全在案
    發現場等待救護車時，異議人質疑其騎快車且闖紅燈時，其
    自知理虧而未怪罪本人而直呼其當時係急著騎車找朋友拿東
    西、真衰，又一直告知其曾失業多時、與其合夥擺攤之阿姨
    不做了、經友人介紹所娶的中國新娘不知是否要回來、發生
    事情誰對誰錯都沒用、大家有緣認識及以後都是朋友等等，
    害我不好意思揭穿他闖紅燈，然陳壽全之態度及表現確實讓
    我感覺其自知有錯。案發當時異議人未曾說過「我有看到黃
    燈」該話語，實際情況非員警筆錄所載，車輛行車事故鑑定
    有誤且已聲請覆議中，裁決所即斷章取義而輕率判斷異議人
    是闖紅燈而肇事。嗣後異議人至現場交岔路口觀察該燈光號
    誌，該燈光號誌數量過少且該黃燈之顯示閃爍秒數遠低於標
    準時間即3 秒，質疑該等設置及設計顯有不當，異議人於上
    揭時、地進入該交岔路口後而在路正中央時，該燈光號誌始
    變為紅燈，總不能馬上煞車而將車停放於路中央，當然是繼
    續前進云云。
四、經查：
（一）異議人即受處分人甲○○於96年3 月22日下午15時45分許
      ，駕駛車牌號碼DR-1846 號自小客車，沿臺北市○○○路
      ○ 段由西向東行駛，至新明路426 巷交岔路口闖越紅燈，
      致其右前車身與由南向北沿新明路行駛之車牌號碼DOV-25
      3 號輕型機車發生碰撞，致該部機車騎士陳壽全受傷之事
      實，有臺北市政府警察局交通警察大隊之道路交通事故初
      步分析研判表、道路交通事件現場圖、交通事故談話紀錄
      表（甲○○）（陳壽全）、交通事故補充資料表、南京東
      路6 段及新明路426 巷口之號誌運作情形表格、臺北市政
      府交通控制中心於96年8 月7 日出具該交岔口燈光號誌時
      相控制器數據表、臺北市政府警察局交通大隊於96年5 月
      3 日出具北市警交大事字第09632044600 號函、國防醫學
      院三軍總醫院附設民眾診療服務處於96年4 月12日出具北
      市衛醫第0000000000號診斷證明書各1 份及道路交通事故
      之現場及二車車損照片共10幀在卷可稽，並據員警陳金雄
      於本院審理中到庭具結證述：「當天接獲無線電通知，我
      就到車禍現場，發現一部自小客車與一部機車發生車禍，
      現場未移動，機車騎士倒在地上受傷，救護車正在救護，
      自小客車駕駛有在現場，當時我問如何發生車禍，自小客
      車從環東下來由西向東行駛，機車是從新明路426 巷由南
      往北行駛。」及證人即機車騎士陳壽全於本院審理中到庭
      具結證述：「受處分人說謊，我是從新明路426 巷往北走
      ，他是西向東，我是綠燈走的，他明明是闖紅燈過來，受
      處分人所言不實。我們之前有去調解委員會調解他要賠我
      10萬元，我不接受，醫師說我腳要2 年才會好，我腳目前
      都沒有感覺，我在96年3 月22日左小腿接受開刀手術，裡
      面有植入鋼架，醫生說要再等一段時間才能植入人工骨頭
      。」等語屬實，互核相符，堪認異議人即被處分人甲○○
      駕車於上揭時、地沿臺北市○○○路○ 段由西向東行駛，
      至新明路426 巷口闖越紅燈，與騎乘機車由南向北沿新明
      路行駛之證人陳壽全發生碰撞，導致陳壽全受有左側遠端
      脛腓骨開放性粉碎性骨折、左足伸長肌腱、伸趾長肌腱
      斷裂、左小腿總腓神經損傷等傷害。
（二）雖異議人即受處分人甲○○以上揭理由辯稱：渠未闖越紅
      燈云云。然依卷附之臺北市政府警察局交通警察大隊之道
      路交通事故初步分析研判表、道路交通事件現場圖、交通
      事故談話紀錄表（甲○○）（陳壽全）、交通事故補充資
      料表、南京東路6 段及新明路426 巷口之號誌運作情形表
      格、臺北市政府交通控制中心於96年8 月7 日出具南京東
      路6 段與新明路426 巷交岔路口燈光號誌時相控制器數據
      表、本院於96年8 月7 日調閱並查詢南京東路6 段與新明
      路426 巷交岔路口燈光號誌時相控制器數據表並分別由臺
      北市政府警察局交通警察大隊員警蔡國榮及臺北市政府交
      通控制中心承辦人黃如烽於電話線上回覆說明之公務電話
      紀錄查詢表、臺北市政府警察局交通大隊於96年5 月3 日
      出具北市警交大事字第09632044600 號函、道路交通事故
      之現場、兩車車損照片共10幀等為判斷，異議人甲○○所
      駕駛之上揭自小客車於肇事後右前車頭撞擊陳壽全所騎乘
      車牌號碼DOV-253 號輕型機車，機車被自小客車撞擊而彈
      到環東高架橋下之南京東路6 段車道上，該自小客車之右
      前車頭保險桿有撞痕、右前車頭內凹、左前擋風玻璃破裂
      、右前車輪煞車痕3.2 公尺，而遭撞擊之機車之刮地痕10
      公尺，且煞車後之自小客車後半部及後車輪位置尚在環東
      高架橋下之南京東路6 段及新明路426 巷口之交岔路口中
      間處，足見上揭自小客車甫進入該交岔路口中心處時即發
      生本件車禍；再依臺北市政府交通控制中心出具該交岔路
      口燈光號誌時相控制器數據表之內容，本案之南京東路6
      段及新明路426 巷口之交通號誌預設時制，是臺北市政府
      交通控制中心以電腦自動設定系統就該東西向之南京東路
      6 段及南北向之新明路426 巷有就該等時相預設「綠燈、
      黃燈、紅燈」燈光號誌之固定變換秒數之運作控制，南京
      東路6 段之時相共計150 秒，內含綠燈143 秒、黃燈4 秒
      鐘及全紅紅燈3 秒；新明路426 巷之時相秒數共計50秒，
      內含綠燈43秒、黃燈4 秒、全紅紅燈3 秒，倘異議人所駕
      駛之上揭自小客車於綠燈之情形進入交岔路口，因黃燈時
      相有4 秒，參照交通事故談話紀錄表記載異議人案發時時
      速為30公里，經換算，時速30公里≒秒速8.33公尺，秒速
      8.33公尺乘以4 秒≒33.32 公尺，而依現場圖所示該交岔
      路口長度僅達7.4 公尺，是異議人在紅燈亮起前應早已順
      利離開該交岔路口，然其竟在甫進入並通過交岔路口中心
      處時即撞及陳壽全所騎之上揭機車，撞擊後之自小客車後
      半部即停置於該交岔路口中間處且未移動，且該機車被撞
      擊並彈落後之停止處係位於自小客車車頭撞擊後停止處之
      前方即南京東路6 段往東方向且已過交岔路口之不遠處，
      可見當時撞擊力之大，及異議人甲○○當時行駛進入南京
      東路6 段及新明路426 巷交岔路口前有加速繼續往前之駕
      駛行為，又當時異議人行駛經過該交岔路口時之燈光號誌
      應已亮過黃燈且已亮起紅燈，核與異議人上揭所言其未看
      到黃燈、非闖紅燈、有先確認過始進入該交岔路口、因煞
      車不及始撞及闖紅燈之陳壽全等情顯有不合，異議人駕車
      闖紅燈並致人受傷之事實應已明確，所辯未闖越紅燈云云
      ，不足採信。
（三）按有關道路交通管理之實際標誌、標線、管制方法、手段
      ，乃行政機關依其職權所為裁量之行政措施或處分，除有
      重大、明顯瑕疵或其他違法情形外，尚非本院所得任意指
      摘或變更。異議人辯稱上開地點相關設置顯有不當且黃燈
      之燈光號誌閃爍秒數太短致其受誤導而致其駕車肇事而使
      人受傷云云，亦不足為憑。
（四）另異議人於96年8 月17日具狀聲請將本件轉送臺北市政府
      交通局進行覆議，惟本件迭經證人陳金雄、陳壽全到庭證
      述如上，復有上開臺北市政府交通控制中心於96年8 月7
      日出具南京東路6 段與新明路426 巷交岔路口燈光號誌時
      相控制器數據表、本院於96年8 月7 日調閱並查詢南京東
      路6 段與新明路426 巷交岔路口燈光號誌時相控制器數據
      表並分別由臺北市政府警察局交通警察大隊員警蔡國榮及
      臺北市政府交通控制中心承辦人黃如烽於電話線上回覆說
      明之公務電話紀錄查詢表附卷可佐，是異議人於上揭時、
      地，駕駛上揭自小客車闖越紅燈肇事而致人受傷一節，足
      堪認定，核無轉送臺北市政府交通局進行覆議之必要。附
      此敘明。
五、綜上所述，受處分人即異議人甲○○確有於上揭時、地，行
    經有燈光號誌管制之交岔路口闖越紅燈並致人受傷之違規行
    為；從而，原處分機關依前揭道路交通管理處罰條例第53條
    、第61條第3 項、第63條第1 項及違反道路交通管理事件統
    一裁罰基準表之規定，裁處受處分人罰鍰2,700 元，並共記
    違規點數6 點，固非無見，然原處分機關漏未依同條例第63
    條第3 項規定吊扣受處分人駕駛執照1 個月，則有未合。本
    件異議雖無理由，然原處分既有如上可議之處，自應由本院
    撤銷改為處分如主文第2 項所示。
六、據上論斷，應依道路交通管理處罰條例第87條第2 項、道路
    交通案件處理辦法第20條前段，裁定如主文。
中　　華　　民　　國　　96　　年　　9   　月 　 29　　日
                    交通法庭  法  官  洪英花
以上正本證明與原本無異。
如不服本裁定，應於送達後5日內，向本院提出抗告狀。
                              書記官  趙彩彤
中　　華　　民　　國　　96　　年　　10　　月　　3 　　日
